Jesús AguirreSoftware Architect

Email <u>infoaguirrejesus@duck.com</u>

in info-aguirre-jesus

Ultima actualización: January 17, 2023

Up-to-date version of CV is available at

https://aguirre-jes.github.io/cv

Pensamiento crítico, toma de decisiones y habilidades para resolver problemas. Habilidades especiales y experiencia en ciclo de vida de un proyecto de TI. Por naturaleza siempre estoy en búsqueda de nuevos conocimientos y tecnologías que ayuden a optimizar los procesos que me rodean lo que me permite brindar soluciones concretas.

LinkedIn

Experiencia Profesional

Oct 2020 - Presente

Indra - Minsait - PA

Software Architect

<u>Indra</u> es una de las principales compañías globales de tecnología y consultoría y el socio tecnológico para las operaciones clave de los negocios de sus clientes en todo el mundo.

Como arquitecto de software, soy responsable de:

- Identificar y proponer soluciones técnicas.
- Realizar el diseño técnico y funcional de módulos del sistema de manera autónoma.
- · Contribuir a generar un clima de colaboración en el equipo, favoreciendo el intercambio de conocimientos.
- · Liderar tecnicamente las nuevas y actuales iniciativas, en el ciclo de vida de cada una de ellas.
- Promover y liderar los esfuerzos para mejorar la calidad de los entregables, la velocidad y las buenas prácticas de software.
- Realizar PoC de diferentes nuevas iniciativas a fin de establecer un punto de referencia.



2018 - 2020

Banco General - PA

Developer

<u>Banco General</u> fue fundado en 1955 como el primer banco privado de capital panameño. Actualmente ofrecemos a nuestros clientes una amplia infraestructura de productos y servicios con más de 70 sucursales, más de 600 cajeros automáticos a nivel nacional, atención por teléfono y chat, y una plataforma digital de primer nivel.

Como desarrollador, participe de:

- Comprender las necesidades de los usuarios con el fin de definir las especificaciones técnicas de los nuevos programas o aplicaciones.
- Identificar las partes del programa que puedan ser optimizadas.
- Desarrollar las modificaciones y mejoras.
- Apoyar en el monitorio y desempeño de los programas y aplicaciones existentes.
- Integrar los programas existentes para que sean compatibles con diversas plataformas y sistemas..
- Trabajar en conjunto con otros miembros del equipo, Gerentes, Artistas Gráficos y Diseñadores UX.
- Investigar y aprender acerca de nuevas tecnologías y tendencias.



Principales logros profesionales

Oct 2020 - Presente

Indra - Minsait - PA

He liderado la migracion, refactorizacion y creacion de nuevas iniciativas, relacionadas con el mercado de energia

Con otros siguientes logros:

- Liderar equipos distribuidos en diversas zonas geograficas.
- · Puesta en produccion de iniciativas con mas velocidad y calidad utilizando buenas practicas de software.
- Persona de referencia para definir los diferentes marcos de trabajo y potenciar los ya existentes, a traves de mejora continua.
- Punto de encuentro entre los diferentes equipos de la organizacion.

2018 - 2020

Banco General - PA

Formar parte de diferentes mesas de trabajo ágiles orientadas a la conversión de módulos de uso interno en el Banco General, con resultados satisfactorios en la puesta en producción.

Otros logros:

• Autonomia y manejo de responsabilidades de nivel Mid y Senior.

Educacion

Universidad Tecnológica de Panamá - Licenciatura en Desarrollo de Software [2024]

Certificaciones

- AWS Certified Cloud Practitioner April 23, 2022
- AWS Certified Developer Associate August 29, 2022
- Oracle Cloud Infrastructure Foundations 2021 Associate May 15, 2022
- <u>LFS250: Kubernetes and Cloud Native Essentials</u> August 18, 2022
- <u>LFS169</u>: Introduction to GitOps April 04, 2022